sl-SI: Oblika biserov: Baročna; Gumbasta; V obliki kovanca; Kapljasta; Skoraj okrogla; Ovalna; Hruškasta; Krompirjasta; V obliki riža; Z obročki; Okrogla; V obliki solze; Drugo
ro-RO: Formă perle: Baroc; Formă de nasture; Monedă; Picătură; Aproape rotundă; Ovală; Pară; Cartof; Orez; Inelată; Rotundă; Lacrimă; Altele
es: Forma de las perlas: Barroca; Botón; Moneda; Gota; Casi redonda; Ovalada; Pera; Papa; Arroz; Anillada; Redonda; Lágrima; Otra
nb: Perleform: Barokk; Knapp; Mynt; Dråpe; Nesten rund; Oval; Pære; Potet; Ris; Ringet; Rund; Tåre; Annet
fr: Forme de la perle: Baroque; Bouton; Pièce de monnaie; Goutte; Presque ronde; Ovale; Poire; Pomme de terre; Grain de riz; Cerclée; Ronde; Larme; Autre
it: Forma della perla: Barocca; A bottone; A moneta; A goccia; Quasi sferica; Ovale; A pera; A patata; A chicco di riso; Cerchiata; Sferica; A lacrima; Altro
ja: 真珠のShapes: バロック; ボタン; コイン; ドロップ; ニアラウンド; オーバル; ペア; ポテト; ライス; リング; ラウンド; ティアドロップ; その他
el: Σχήμα μαργαριταριών: Μπαρόκ; Κουμπί; Νόμισμα; Σταγόνα; Σχεδόν στρογγυλό; Οβάλ; Αχλάδι; Πατάτα; Ρύζι; Με ραβδώσεις; Στρογγυλό; Δάκρυ; Άλλο
hu: Gyöngyforma: Barokk; Gomb; Érme; Csepp; Közel kerek; Ovális; Körte; Burgonya; Rizs; Gyűrűs; Kerek; Könnycsepp; Egyéb
nl: Parel vorm: Barok; Knoop; Munt; Druppel; Bijna rond; Ovaal; Peer; Aardappel; Rijst; Geringd; Rond; Traan; Overig
hr-HR: Oblik perle: Barokni; U obliku gumba; U obliku kovanice; Kapljica; Gotovo okrugli; Ovalni; Kruškolik; U obliku krumpira; U obliku riže; Prstenasti; Okrugli; Suza; Ostalo
pt-BR: Pérola formato: Barroca; Botão; Moeda; Gota; Quase redonda; Oval; Pera; Batata; Arroz; Com anéis; Redonda; Lágrima; Outro
sk-SK: Tvar perál: Baroková; Gombík; Minca; Kvapka; Takmer okrúhla; Oválna; Hruška; Zemiak; Ryža; Krúžkovaná; Okrúhla; Slza; Iné
th: รูปทรงไข่มุก: บารอก; ทรงกระดุม; ทรงเหรียญ; ทรงหยดน้ำ; เกือบกลม; ทรงรี; ทรงลูกแพร์; ทรงมันฝรั่ง; ทรงเมล็ดข้าว; มีวงแหวน; ทรงกลม; ทรงน้ำตา; อื่นๆ
vi: Hình dạng ngọc trai: Baroque; Hình nút; Đồng xu; Giọt nước; Gần tròn; Oval; Quả lê; Củ khoai tây; Hạt gạo; Có vòng; Tròn; Giọt lệ; Khác
tr: İnci şekli: Barok; Düğme; Madeni para; Damla; Neredeyse yuvarlak; Oval; Armut; Patates; Pirinç; Halkalı; Yuvarlak; Gözyaşı; Diğer
da: Perleform: Barok; Knap; Mønt; Dråbe; Næsten rund; Oval; Pære; Kartoffel; Ris; Ringet; Rund; Tåre; Andet
zh-CN: 珍珠形状: 巴洛克; 纽扣形; 硬币形; 水滴形; 近圆形; 椭圆形; 梨形; 土豆形; 米粒形; 环纹形; 圆形; 泪滴形; 其他
ko: 진주 모양: 바로크; 버튼; 코인; 드롭; 니어 라운드; 오벌; 페어; 포테이토; 라이스; 링드; 라운드; 티어; 기타
cs: Tvar perly: Barokní; Knoflík; Mince; Kapka; Téměř kulatý; Oválný; Hruška; Brambora; Rýže; Kroužkovaný; Kulatý; Slza; Ostatní
fi: Helmen muoto: Barokki; Nappi; Kolikko; Pisara; Lähes pyöreä; Ovaali; Päärynä; Peruna; Riisi; Uurrettu; Pyöreä; Kyynel; Muu
zh-TW: 珍珠形狀: 巴洛克形; 鈕扣形; 硬幣形; 水滴形; 近圓形; 橢圓形; 梨形; 馬鈴薯形; 米粒形; 環紋形; 圓形; 淚滴形; 其他
en: Pearl shape: Baroque; Button; Coin; Drop; Near-round; Oval; Pear; Potato; Rice; Ringed; Round; Tear; Other
sv: Pärlform: Barock; Knapp; Mynt; Droppe; Nästan rund; Oval; Päron; Potatis; Ris; Ringad; Rund; Tår; Övrigt
ru: Форма жемчуга: Барокко; Пуговица; Монета; Капля; Почти круглая; Овал; Груша; Картофель; Рис; Рифленая (с кольцами); Круглая; Слеза; Другое
pl: Kształt perły: Barokowy; Guzik; Moneta; Kropla; Prawie okrągły; Owalny; Gruszka; Ziemniak; Ryż; Obrączkowany; Okrągły; Łezka; Inne
bg-BG: Форма на перлата: Барок; Копче; Монета; Капка; Почти кръгла; Овална; Круша; Картоф; Ориз; Пръстеновидна; Кръгла; Сълза; Друга
de: Perlenform: Barock; Button; Münze; Tropfen; Fast rund; Oval; Birne; Kartoffel; Reiskorn; Geringelt; Rund; Träne; Sonstige
pt-PT: Forma de pérola: Barroca; Botão; Moeda; Gota; Quase redonda; Oval; Pera; Batata; Arroz; Anelada; Redonda; Lágrima; Outro
lt-LT: Perlo forma: Baroko; Sagos; Monetos; Lašo; Beveik apvalus; Ovalus; Kriaušės; Bulvės; Ryžio; Žieduotas; Apvalus; Ašaros; Kita